【裁判字號】    95,簡上,263
【裁判日期】    950912
【裁判案由】    竊盜
【裁判全文】
臺灣板橋地方法院刑事判決             95年度簡上字第263號
上  訴  人  臺灣板橋地方法院檢察署檢察官
被      告  癸○○
上列上訴人因被告竊盜案件，不服本院九十五年度簡字第一五四
八號中華民國九十五年三月二十七日第一審判決（聲請簡易判決
處刑案號：九十五年速偵字第三一七號；移送併案審理案號：九
十五年度偵字第五一四三號），提起上訴，暨移送併辦（臺灣板
橋地方法院檢察署九十五年度偵字第六八五六號、九十五年度偵
字第一０二七二號、九十五年度偵字第八六０四、第八六０五號
、九十五年度偵字第一二二八七號、九十五年度偵字第一四二一
七號、臺灣桃園地方法院檢察署九十五年度偵字第四六一０號）
，本院管轄第二審之合議庭依通常程序自為第一審判決如下：
    主  文
原判決撤銷。
癸○○常業竊盜，累犯，處有期徒刑貳年。扣案老虎鉗壹支、手
套貳副、鑰匙（已斷裂）壹支均沒收。
    事  實
一、癸○○前於民國九十一年間因違反毒品危害防制條例案件，
    經臺灣臺北地方法院判處有期徒刑九月（施用第一級毒品部
    分）、五月（施用第二級毒品部分），應執行有期徒刑一年
    ，上訴後經臺灣高等法院以九十一年度上訴字第一一三七號
    判決撤銷原判決關於施用第二級毒品及定執行刑部分，就施
    用第二級毒品部分判處有期徒刑五月，並駁回施用第一級毒
    品部分之上訴，且就前開撤銷改判部分所處之有期徒刑五月
    及駁回上訴部分所處有期徒刑九月，定應執行有期徒刑一年
    ，嗣經上訴最高法院於九十一年九月五日駁回上訴確定。又
    於九十二年間因違反毒品危害防制條例案件，經本院以九十
    二年度訴字第一二三五號判處有期徒刑十月，於九十二年六
    月三十日判決確定。上述二案接續執行（其間自九十二年六
    月二十五日起至九十三年一月八日執行強制戒治），至九十
    四年八月七日縮短刑期執行完畢。
二、癸○○猶不知悔改，其因失業，經濟窘困，竟意圖為自己不
    法之所有，基於常業竊盜之犯意，於附表所示之時、地，以
    附表所示之方式，竊取被害人卯○○等人所有或管領如附表
    所示之財物（其中附表編號一、五、九之竊盜犯行部分，並
    係分別與有普通竊盜犯意聯絡之庚○○﹝其所涉竊盜罪部分
    ，前經臺灣桃園地方法院檢察署檢察官認應為前案確定判決
    效力所及之理由，以九十五年度偵字第四六一０號為不起訴
    處分在案﹞、王正屘﹝另案審理﹞、真實姓名年籍不詳綽號
    「小牛」之成年男子共同為之，詳細行竊時間、地點、被害
    人、行為人及行為態樣、所竊得之財物，均如附表所示），
    並將竊得之物加以變賣，所得價金供己花用，而恃此維生。
    嗣癸○○先後於下列時、地為警查獲：(一)癸○○與庚○○共
    同竊取附表編號一之物後，其二人於九十五年二月八日下午
    三時四十五分許，在桃園縣八德市○○路○段二一二巷一弄
    二衖一號前為警查獲，並在癸○○所駕駛之車號ＺＺ－六四
    九六號自用小貨車內扣得其二人共同竊取之水塔鐵蓋一塊（
    業經住戶壬○○、卯○○共同領回）、鋁梯一個，且在癸○○身上扣得與本案竊盜犯行無涉之萬能鑰匙一支、Ｔ型萬能
    把手一支；(二)癸○○竊取附表編號二之物後，於九十五年二
    月二十七日上午七時十分許，在臺北縣鶯歌鎮○○路七號旁
    之工地當場為警查獲，並在癸○○所駕駛之車號ＭＧ─六五
    九三自用小客車上扣得前揭鋼筋一批（業經所有人己○○領
    回）；(三)癸○○進入附表編號三所示工廠內著手竊取而搜尋
    財物之際，於九十五年三月三日晚間八時三十分許，在臺北
    縣鶯歌鎮○○路二０二號仁和陶瓷公司之工廠前方當場為警
    查獲，並扣得其所有供行竊時所攜帶之老虎鉗一支及手戴之
    手套一副；(四)癸○○竊取附表編號四所示之物後，於九十五
    年三月十八日上午十時三十分許，在臺北縣鶯歌鎮○○路六
    十八號前為警查獲，並扣得其所竊取之短鐵管等物（業據鐵
    路管理局員工戊○○領回）；(五)癸○○與王正屘共同竊取附
    表編號五所示之物後，癸○○於九十五年四月一日下午一時
    五十分許，駕駛車號ＭＧ－六五九三號自用小貨車搭載王正
    屘，行經臺北縣三峽鎮○○路九十八巷口處，為警攔停查獲
    ，並在上開自用小貨車內扣得其二人所竊取之鋼軌磚等物（
    業據所有人乙○○領回）；(六)癸○○竊取如附表編號六所示
    之物後，其於九十五年四月二日上午十一時三十分許，駕駛
    車號ＭＧ－六五九三號自用小貨車，行經臺北縣三峽鎮○○
    路與民生街口，為警攔停查獲，並扣得其所竊取之鷹架水平
    板一塊（業據工地主任辛○○領回）；(七)癸○○竊取如附表
    編號七所示之車號ＧＩＫ－九七六號重型機車後，其於九十
    五年四月十二日上午九時四十分許，騎乘上開機車搭載王正
    屘，行經臺北縣三峽鎮嘉添九十七號，為警攔停查獲，並扣
    得其所有供竊取該機車時所用之鑰匙（已斷裂）一支，及所
    竊取之上開機車一部（業據該機車之管領使用人丁○○領回
    ）；(八)癸○○竊取如附表編號八所示之物後，於九十五年五
    月九日上午九時三十五分許，在臺北縣鶯歌火車站第一月臺
    處為警查獲，並扣得其所有供竊取上開物件時所戴之手套一
    副、非其所有而供行竊所用之布袋四個，及其所竊取之螺絲
    配件一批（該失竊贓物部分業據鐵路管理局員工丙○○領回
    ）；(九)癸○○與姓名年籍不詳綽號「小牛」之成年男子，共
    同竊取如附表編號九所示之鷹架後，癸○○在臺北縣鶯歌鎮
    三鶯大橋橋頭處，將上開鷹架以新臺幣六百元之價錢轉賣與
    姓名年籍不詳之資源回收商人，嗣於九十五年五月十八日上
    午十一時五十分許，在臺北縣三峽鎮○○路○段與正義街口
    ，為警通知到案而查獲。
三、案經臺北縣政府警察局三峽分局報請臺灣板橋地方法院檢察
    署檢察官偵查後，聲請簡易判決處刑，及上開分局報請臺灣
    板橋地方法院檢察署檢察官暨桃園縣政府警察局八德分局報
    請臺灣桃園地方法院檢察署檢察官移送併案。
    理  由
一、證據能力部分：
    按被告以外之人於審判外之言詞或書面陳述，除法律有規定
    者外，不得作為證據，刑事訴訟法第一百五十九條固定有明
    文。惟被告以外之人於審判外之陳述，雖不符同法第一百五
    十九條之一至之四規定，而經當事人於審判程序同意作為證
    據，法院審酌該言詞陳述或書面陳述作成時之情況，認為適
    當者，亦得為證據。又當事人、代理人或辯護人於法院調查
    證據時，知有第一百五十九條第一項不得為證據之情形，而
    未於言詞辯論終結前聲明異議者，視為有前項之同意，此據
    同法第一百五十九條之五規定甚明。查本件證人戊○○、證
    人即被害人壬○○、卯○○、陳玉墀於警詢、偵查中之陳述
    ，被害人己○○、丑○○、乙○○、子○○、丁○○、甲○○、證人張國緯、陳俊宏、辛○○、丙○○、寅○○分別於
    警詢時之陳述，及共犯庚○○、王正屘於警詢、偵查中之陳
    述，固均係審判外之言詞陳述，惟被告於準備程序中就公訴
    檢察官所提上開供述證據方法之證據能力陳明「沒有意見」
    等語，且迄於本院言詞辯論程序終結前，均未就證據能力部
    分聲明異議，本院審酌上開被害人、證人、共犯於警詢、偵
    查中陳述作成情況，並無不當情形，依刑事訴訟法第一百五
    十九條之五規定，上開被害人、證人及共犯於警詢、偵查中
    之陳述應具有證據能力。
二、認定犯罪事實所憑之證據及理由：
  (一)訊據被告癸○○對於上揭時、地，竊取如附表編號一至九所
    示財物之犯罪事實，於本院審理中坦承不諱，與證人壬○○
    、卯○○於警詢、偵查中證述、共犯庚○○於警詢、偵查及
    本院審理中供證（以上係附表編號一部分）、證人己○○、
    張國緯於警詢之證述（以上係附表編號二部分）、證人丑○○於警詢之證述（附表編號三部分）、證人戊○○於警詢、
    偵查中之證述（附表編號四部分）、證人乙○○於警詢之證
    述、共犯王正屘於警詢、偵查中之供證（附表編號五部分）
    、證人辛○○於警詢之證述（附表編號六部分）、證人丁○○於警詢之證述（附表編號七部分）、證人丙○○於警詢、
    本院審理中之證述（附表編號八部分）、證人甲○○、寅○○分別於警詢、本院審理中之證述情節（附表編號九部分）
    ，互核後大致相符。此外，並有證人壬○○、卯○○共同出
    具之贓物認領保管單一紙（該贓物認領保管單雖記載壬○○
    、卯○○二人併有領回鋁梯一個，惟證人卯○○於偵查中否
    認有領回該鋁梯）、查獲現場照片三張（以上係附表編號一
    部分）、證人己○○出具之贓物認領保管單一紙、查獲現場
    照片四張（以上係附表編號二部分）、查獲現場照片七張、
    被告行竊時所帶之老虎鉗一支、手套一副（附表編號三部分
    ）、證人戊○○出具之贓物認領保管單一紙、查獲現場照片
    十一張（以上係附表編號四部分）、證人乙○○出具之贓物
    認領保管單一紙、查獲現場照片共六張（以上係附表編號五
    部分）、證人翁榮復出據之贓物認領保管單一紙、查扣贓物
    照片二張（以上係附表編號六部分）、證人丁○○出具之贓
    物認領保管單、車籍作業系統－查詢認可資料、行車執照影
    本各一件、被告竊取機車時所用之鑰匙（已斷裂）一支（以
    上係附表編號七部分）、證人丙○○出具之贓物認領保管單
    一紙、查獲現場照片六幀、被告行竊時所使用之布袋四個、
    手套一副（以上係附表編號八部分）、現場照片二張（附表
    編號九部分）在卷及扣案可資佐證。綜上，足認被告上開自
    白，核與事實相符，堪以採憑。
  (二)被告就附表編號一之竊盜行為部分雖於偵查及本院準備程序
    中供稱：庚○○沒有跟伊一起去偷鐵蓋、鋁梯，也沒有幫伊
    搬鐵蓋、鋁梯云云。惟被告於偵查中供承：伊與庚○○今日
    （指九十五年二月八日）本來相約要一起去拾荒等語（見臺
    灣桃園地方法院檢察署九十五年度偵字第四六一０號偵查卷
    第七十八頁）。證人庚○○於偵查中亦供承：伊有幫癸○○
    把鐵蓋拿上車等語（見上開偵查卷第八十一頁），又於本院
    審理中證述：被告當天（指九十五年二月八日）有說他要去
    附近看一看有無東西可撿等語；復參以被告所拿取之鐵蓋、
    鋁梯均屬有價值而非他人所拋棄之物，顯見被告與證人庚○○二人就竊取上開鐵蓋、鋁梯一事，有竊盜之犯意聯絡甚明
    。再依照證人卯○○、壬○○於警詢中均明確證述是被告與
    庚○○二人共同竊取上開鐵蓋、鋁梯等語，足徵被告與證人
    庚○○二人就竊取上開鐵蓋、鋁梯之犯行，亦有竊盜行為之
    分擔，是被告上開供述情節及證人庚○○於本院審理中否認
    有搬鐵蓋一節，均與事實不合，並非足採。另被告就附表編
    號四、八之竊行部分，於偵查或本院審理中固供稱其係在屋
    外沿著鐵軌撿拾之方式竊取此部分物件云云，惟證人戊○○
    於警詢、偵查中證述：伊確定被告所竊取之短鐵管三支、直
    撬棍一支、七分半開口扳手四支、木鑽頭七支、鐵絲三支、
    道釘二支等物，於被竊前全部都是放在就鶯歌火車站之監工
    房內等語（見臺灣板橋地方法院檢察署九十五年度偵字第六
    八五六號卷第六頁背面、第六十五頁）（附表編號四部分）
    ，又證人丙○○於本院審理中亦證述：被告所竊取之螺絲、
    軌道配件，於被竊前是放在鶯歌火車站旁的倉庫內等語（附
    表編號八部分），由上開證人之證述情節觀之，顯見被告確
    係進入如附表編號四所示之舊鶯歌火車站監工房、附表編號
    八所示之新鶯歌火車站倉庫內竊取他人財物，是被告辯稱附
    表編號四、八之物係其在屋外所竊取云云，與上開證人證述
    之事實不合，且與常情相悖，亦非足採。至被告所竊取如附
    表編號九所示鷹架數量部分，證人甲○○於警詢時固指稱竊
    嫌係竊取鷹架三十五塊等語，惟證人甲○○於本院審理中改
    稱：伊不清楚失竊鷹架之數量，伊在警詢說是三十五個鷹架
    遭竊，是被告自己承認的，我們自己並沒有清點失竊鷹架的
    數量等語，且被告於警詢及本院審理中均供承其所竊取鷹架
    之數量為二十二個等語，是證人甲○○警詢時指訴失竊鷹架
    之數量為三十五個一節，與被告警詢供述情節不合；此外，
    復無其他證據足以證明被告所竊取鷹架數量為三十五個，依
    罪疑惟輕原則，本件應認被告竊取如附表編號九之鷹架數量
    為二十二個。
  (三)按刑法上之常業犯，並不以行為人無其他職業為要件，亦不
    以行為人以此為唯一之職業為必要，兼營他業或以他業為掩
    護均足當之，只要行為人有反覆從事某種行為，並以該項行
    為之所得供作日常生活給養所須，有此主觀之意思暨客觀之
    事實表現即為已足。查被告於警詢供承：伊將所竊取之物品
    拿去變賣現金，以供花用、吃飯等語，其於本院準備程序、
    審理中均供述：因為沒工作，才會靠撿鐵維生，伊是為了維
    生才去做的等語；復參以被告自九十五年二月八日起至同年
    五月十八日間，以相同手法所為竊盜犯行，次數高達九件，
    顯見被告係反覆以竊盜行為所得，供其生活所需，其係以犯
    竊盜為常業甚為明確。
  (四)綜上所述，本案事證明確，被告犯行洵堪認定，應依法論科
    。
三、論罪科刑及撤銷改判之理由：
  (一)按被告行為後，刑法於九十四年二月二日修正公布，並自九
    十五年七月一日起施行，其中修正刑法第二條、第二十五條
    、第二十六條、第三十條規定。按行為後法律有變更者，適
    用行為時之法律，但行為後之法律有利於行為人者，適用最
    有利於行為人之法律，現行刑法第二條第一項訂有明文。此
    條規定乃為與刑法第一條罪行法定主義契合，以貫徹法律禁
    止溯及既往之原則，係規範行為後法律變更所生新舊法律比
    較適用之準據法，是刑法第二條雖經修正，但既屬適用法律
    之準據法，則本身尚無比較新舊法之問題，應一律適用裁判
    時之現行刑法第二條規定以決定適用之刑罰法律，合先敘明
    。又刑法修正之比較新舊法，應就罪刑有關之共犯、未遂犯
    、想像競合犯、牽連犯、連續犯、結合犯，以及累犯加重、
    自首減輕暨其他法定加減原因（如身分加減）與加減例等一
    切情形，綜其全部罪刑之結果而為比較，且就比較之結果，
    須為整體之適用，不能割裂分別適用各該有利於行為人之法
    律，最高法院九十五年五月二十三日九十五年度第八次刑事
    庭會議決議、最高法院二十四年上字第四六三四號判例、二
    十七年上字第二六一號判例可資參照。經查：
１、本件被告反覆以竊盜行為所得，供其生活所需，顯係以犯竊
    盜為常業，已如前述，雖刑法修正後已刪除第三百二十二條
    常業竊盜罪之規定，但被告犯罪時間在刑法修正施行前，而
    當時常業竊盜罪，其法定本刑為一年以上七年以下有期徒刑
    ，而刑法修正後，因常業犯已經刪除，如將被告所犯附表編
    號一至九所示竊盜罪分論併罰，合併計算其法定刑較原常業
    犯之法定刑為重，是依修正後刑法第二條第一項之規定比較
    結果，應適用較輕之行為時（修正前）刑法第三百二十二條
    論以常業竊盜一罪，對被告較為有利。
２、刑法第二十八條共犯之規定，於修正施行前之規定為：「二
    人以上共同實施犯罪之行為者，皆為正犯」，修正施行後之
    規定則為：「二人以上共同實行犯罪之行為者，皆為正犯」
    ，揆諸本條之修正理由係為釐清陰謀共同正犯、預備共同正
    犯是否合乎本條規定之正犯要件。而本案被告二人共同竊盜
    及搶奪之犯行，既屬實行犯罪行為之正犯，則適用修正施行
    前之刑法第二十八條規定論擬，並無不利於被告。
３、又刑法四十七條有關累犯之規定，修正前規定「受有期徒刑
    之執行完畢，或受無期徒或有期徒刑一部之執行而赦免後，
    五年以內再犯有期徒刑以上之罪者，為累犯，加重本刑至二
    分之一。」而修正後則規定「受執刑之執行完畢，或一部之
    執行而赦免後，五年以內故意再犯有期徒刑以上之罪者，為
    累犯，加重本刑至二分之一」，比較新舊法之結果，行為時
    之舊法對於被告並無不利。
４、綜上所述各條文修正前、後之比較，揆諸前揭最高法院決議
    及修正後刑法第二條第一項前段、後段規定之「從舊、從輕
    」原則，自應適用被告行為時之法律，即修正前刑法之相關
    規定，予以論處。至刑法第三十八條第一項第一款、第二項
    雖已將「左列」改為「下列」，「犯人」改為「犯罪行為人
    」，然因沒收屬於從刑，依照前揭最高法院九十五年五月二
    十三日第八次刑事庭會議決議第一點第（五）小點：「從刑
    附屬於主刑，除法律有特別規定者外，依主刑所適用之法律
    」，本案關於刑法修正前後之比較適用，整體言之，既應以
    修正公布施行後之刑法對被告較為有利，則從刑部分亦應整
    體適用修正後刑法之規定，併予敘明。
  (二)核被告癸○○如附表編號一至九所示竊盜行為，係犯修正前
    刑法第三百二十二條之常業竊盜罪。又公訴人認被告所為係
    犯刑法第三百二十條第一項之普通竊盜罪、同法第三百二十
    一條第一項之加重竊盜罪，尚有未洽，惟起訴之基本社會事
    實同一，爰依法變更起訴法條。被告與庚○○就如附表編號
    一所示之竊盜犯行、其與王正屘就附表編號五之竊盜犯行，
    及其與綽號「小牛」之成年男子就附表編號九之竊盜犯行，
    各有犯意之聯絡與行為分擔，皆為共同正犯。查被告前有如
    事實欄所載之犯罪執行完畢紀錄，有卷附臺灣高等法院被告
    前案紀錄表可按，其受有期徒刑之執行完畢，五年以內再犯
    有期徒刑以上之罪，為累犯，應依修正前刑法第四十七條規
    定加重其刑。再檢察官僅就被告如附表編號二之竊盜犯行聲
    請簡易判決處刑，未對附表編號一、三至九所示竊盜之犯行
    起訴或聲請簡易判決處刑，但被告此部分犯罪事實與前開已
    聲請簡易判決處刑之犯罪事實間為常業犯，屬實質上一罪之
    不可分關係，為聲請簡易判決處刑效力所及，且經檢察官於
    原審及本院合議庭審理中移送併辦，本院自應併予審理，附
    此敘明。
  (三)按法院得逕以簡易判決處刑者，所科之刑以宣告緩刑、得易
    科罰金之有期徒刑及拘役或罰金為限。檢察官聲請以簡易判
    決處刑之案件，經法院認為有刑事訴訟法第四百五十一條之
    一第四項但書第一款所列之被告所犯之罪不合第四百四十九
    條所定得以簡易判決處刑之案件者，應適用通常程序審判之
    ，刑事訴訟法第四百四十九條第三項、第四百五十二條分別
    定有明文。原審詳察，以被告罪證明確，予以論罪科刑，固
    非無見。惟查檢察官提起上訴後，就附表編號一、四至九所
    示被告竊盜部分移送併案審理（附表編號三部分已於原審移
    送併案審理），原審未及一併審認，尚有未洽，檢察官之上
    訴意旨就此指摘，核有理由。又因被告本案所犯常業竊盜犯
    行，其法定刑非得科處罰金或得易科罰金之有期徒刑，且被
    告前曾受有期徒刑之宣告，並於執行完畢後五年內再犯本案
    之罪，有如前述，是依法亦不得宣告緩刑。是以本件依法不
    得依簡易判決處刑，自應由本院將原判決撤銷，並改依通常
    訴訟程序審理，且自為第一審判決。爰審酌被告素行不佳，
    正值青壯之年，竟徒思不勞而獲，多次單獨或夥同他人竊盜
    他人財物，並恃以維生，顯見其欠缺尊重他人財產之觀念，
    且多次為警查獲後猶繼續再犯，欠缺悔悟之表現，及其犯罪
    之動機、目的、手段、被害人所生損害及所竊財物之價值，
    兼衡其家庭狀況，暨犯罪後坦承大部分竊盜犯行之態度等一
    切情狀，量處如主文所示之刑，以資懲儆。至蒞庭公訴檢察
    官於本院審理中雖對被告上開犯行併請求宣告強制工作，惟
    本院審酌被告前無竊盜之犯罪科刑或執行紀錄，且被告歷次
    所竊取之財物價值不高，其現因本件竊盜案件經本院羈押中
    並判處如主文第二項所示之刑，俟判決確定後執行本件科處
    之有期徒刑，對之足認可收刑罰執行矯正之效果，是本院認
    無依竊盜犯贓物犯保安處分條例第三條規定，對被告宣告強
    制工作之必要，從而未依蒞庭公訴檢察官之請求，宣告強制
    工作，併予敘明。
四、沒收部分：
    九十五年三月三日扣案之老虎鉗一支、手套一副、同年四月
    十二日扣案之機車鑰匙（已斷裂）一支及同年五月九日扣案
    之手套一副，均係被告所有且分別供其竊取附表編號三、七
    、八所示財物時所用之物，業經被告供明在卷，爰依修正前
    刑法第三十八條第一項第二款之規定宣告沒收之。另九十五
    年二月八日扣案之萬能鑰匙一支、Ｔ型萬能把手一支，被告
    否認係其竊取附表編號一之財物時所用或攜帶之工具，復無
    其他證據證明此部分扣案物係被告竊盜犯罪所用之物，自不
    予宣告沒收；至九十五年五月九日扣案之布袋四個，雖係被
    告竊盜犯罪所用之物，但被告否認係其所有之物，且無其他
    證據證明係被告所有之物，亦不予宣告沒收，附此敘明。
五、退併辦審理部分：
  (一)臺灣桃園地方法院檢察署九十五年度偵字第四六一０號移送
    併案意旨另謂：被告癸○○與庚○○基於意圖為自己不法所
    有之犯意聯絡，於九十五年二月八日下午三時三十分許，由
    被告癸○○駕駛車號ＺＺ－六四九六號自用小貨車，行經桃
    園縣八德市○○路○段一九０巷一弄二衖三之三號下車，見
    該址公寓一樓大門未關上，其二人攜帶Ｔ型扳手下車進入上
    開公寓樓梯間，由庚○○上樓以上開扳手開啟被害人陳玉墀
    住處上鎖之鐵門，進入被害人陳玉墀之住處客廳內竊取喜瑞
    葡萄酒等酒類共八瓶，再由庚○○及被告癸○○一同將酒搬
    上車，得手後，於同日下午三時四十五分許，在桃園縣八德
    市○○路○段二一二巷一弄二衖一號前為警查獲，並在上開
    小貨車上起獲上述酒類共八瓶，因認被告此部分行為亦涉有
    刑法第三百二十一條第一項第三款之攜帶兇器竊盜罪嫌，且
    與本案有連續犯之裁判上一罪關係而移送併辦等語。惟查，
    被告癸○○於本院審理中堅決否認有此部分竊盜犯行，辯稱
    ：上開酒類是庚○○自己去偷的，庚○○將酒偷來放在伊車
    上，伊並沒有參與這件竊盜等語。又證人庚○○於本院審理
    中證稱：癸○○將車子停在上址，是要去附近看看有無東西
    可撿，而伊是自己一個人到公寓裡面，看到有一戶的門沒有
    關，伊就進去拿幾瓶酒，出來後回到車子停放處，癸○○看
    伊手上拿酒拿不動，就過來幫忙拿，後來警察就來了，當時
    癸○○並沒有說什麼，且伊要進去公寓內偷酒時並沒有跟癸○○說，癸○○不知道伊要去搬酒等語，是依證人庚○○上
    開證述情節，顯見證人庚○○係自行起意單獨進入被害人陳
    玉墀之住宅內行竊，且庚○○於行竊前及行竊過程中均未將
    其侵入他人住宅內竊取酒類一事告知被告，復無其他積極證
    據足以證明被告與證人庚○○二人就竊取被害人陳玉墀之財
    物一事有何竊盜犯意之聯絡。縱認證人庚○○竊取上開酒類
    得手既遂後，其將酒搬出屋外時，被告曾協助證人庚○○將
    上開酒類搬運至車上，亦僅係證人庚○○之竊盜行為既遂後
    ，被告事後參與搬運贓物，尚難認被告此部分行為係與證人
    庚○○為竊盜行為之分擔，是本件尚難認被告有與庚○○共
    同竊取被害人陳玉墀之財物；此外，復查無其他積極證據足
    認被告有此部分竊盜犯行，自難謂此部分移送併辦事實與前
    開起訴經論罪科刑部分，有何裁判上或實質上一罪關係，本
    院無從併與審究，此部分應退回臺灣桃園地方法院檢察署檢
    察官另為適法處理。
  (二)臺灣板橋地方法院檢察署九十五年度偵字第第八六０五號移
    送併案意旨另謂：被告癸○○基於意圖為自己不法所有之概
    括犯意，於九十五年三月三十一日下午四時許，在臺北縣三
    峽鎮○○路二四六號對面工地內，竊取被害人子○○所有之
    鋼模四十組、鍍鋅格柵板一０五塊得手，為被害人子○○當
    場發現而記下被告所駕駛小客車之車號，嗣為警循線查獲，
    因認被告此部分行為亦涉有刑法第三百二十條第一項之竊盜
    罪嫌，且與本案有連續犯之裁判上一罪關係而移送併辦等語
    。惟查，被告於警詢、偵查及本院審理中均堅決否認有此部
    分竊盜犯行，辯稱：伊沒有偷上開工地的物品，伊如果有偷
    ，怎麼可能還去現場睡覺等語。查證人即被害人子○○固於
    本院審理中證稱：當天伊回工地倉庫載東西，司機打電話給
    伊說有一部車子停在工地倉庫門口，車子上有藍色擦痕，可
    能是在偷我們工地倉庫的東西，伊趕過去後，被告在車內睡
    覺，伊沒有叫醒被告，先看被告車內有我們倉庫被失竊東西
    的殘餘物，還有一支破壞剪，伊就把被告叫醒，問他是否偷
    我們的東西，被告說沒有，伊叫被告把車子開過來跟伊工地
    大門口被擦撞地方比對，因為我們工地倉庫的噴漆顏色是水
    藍色的，跟被告車上的擦痕是吻合，結果被告就跑掉了等語
    ，但證人子○○於本院審理中又證述其不知上開工地何時遭
    竊，其亦未親眼目睹被告行竊過程等語，且警方迄未扣得證
    人子○○指述失竊之贓物，則證人子○○證述係被告竊取上
    開工地之鋼模四十組、鍍鋅格柵板一０五塊一節，是否屬實
    ，已有疑義。至證人子○○又證稱伊工地大門有被擦撞的痕
    跡，被告被逮捕當天，警察有開他的貨車到我們工地去比對
    ，高度位置都吻合等語，但據被告否認在卷，且卷內亦無警
    方將被告當時所駕駛車輛上擦痕與上開工地大門進行比對之
    相關資料可供查證，亦難遽認被告所駕駛車輛確有擦撞上開
    工地大門之情。綜上，尚難單憑證人子○○上開指證，即遽
    認被告有竊取上述工地財物之行為，此外，復查無其他證據
    足認被告有此部分竊盜犯行，亦難謂此部分移送併辦事實與
    前開起訴經論罪科刑部分，有何裁判上或實質上一罪關係，
    本院無從併與審究，此部分應退回檢察官另為適法處理。
六、本件原審未及審酌移送併案審理部分，致未適用通常程序審
    理，而誤以簡易判決處刑，俱如前述，本院合議庭依通常訴
    訟程序審理後，自為第一審判決，當事人如不服本判決，仍
    得於法定期間內，向管轄第二審之法院提起上訴。
據上論斷，應依刑事訴訟法第四百五十五條之一第一項、第三項
、第四百五十一條之一第四項但書、第四百五十二條、第三百六
十九條第一項前段、第三百六十四條、第三百條、第二百九十九
條第一項前段，刑法第二條第一項前段、修正前第三百二十二條
、第四十七條、第三十八條第一項第二款，判決如主文。
本案經檢察官黃怡華到庭執行職務。
中    華    民    國    95    年    9     月    12    日
                  刑事第十九庭  審判長法  官  白光華
                                      法  官  曾淑娟
                                      法  官  楊志雄
以上正本證明與原本無異
如不服本判決應於送達後十日內向本院提出上訴狀。
                                      書記官  陳春銘
中    華    民    國    95    年    9     月    12    日
附錄本案論罪科刑法條全文：
刑法第322條
以犯竊盜為常業者，處有期徒刑一年以上七年以下有期徒刑。
附  表：
┌──┬─────┬─────┬───────────┬──────┐
│編號│時間      │地點      │犯罪方式              │扣案物      │
├──┼─────┼─────┼───────────┼──────┤
│ 一 │九十五年二│桃園縣八德│癸○○、庚○○二人意圖│水塔鐵蓋一塊│
│    │月八日下午│市○○路二│為自己不法所有之犯意聯│、鋁梯一個，│
│    │三時十五分│段二一二巷│絡，見左列公寓一樓大門│及與本案竊盜│
│    │許。      │八號之公寓│未關，其二人進入該公寓│犯行無涉之萬│
│    │          │住宅。    │樓梯間（所涉侵入他人住│能鑰匙一支、│
│    │          │          │宅罪嫌部分，未據告訴）│Ｔ型萬能把手│
│    │          │          │，徒手竊取該公寓內住戶│一支。      │
│    │          │          │所共有之水塔鐵蓋一塊及│            │
│    │          │          │不詳姓名之人所有之鋁梯│            │
│    │          │          │一個（證人即住戶卯○○│            │
│    │          │          │於偵查中證述：伊與住戶│            │
│    │          │          │壬○○並未領回該鋁梯，│            │
│    │          │          │伊問過其他住戶，並沒有│            │
│    │          │          │人說有鋁梯失竊等語，然│            │
│    │          │          │觀之查獲鋁梯照片，顯示│            │
│    │          │          │該鋁梯外觀新穎，且被告│            │
│    │          │          │供承其係在左列公寓住宅│            │
│    │          │          │內竊取該鋁梯，衡情被告│            │
│    │          │          │所竊取之鋁梯應屬不詳姓│            │
│    │          │          │名之人所有，而非他人拋│            │
│    │          │          │棄之物），並一同將上開│            │
│    │          │          │物件搬上癸○○所駕駛車│            │
│    │          │          │號ＺＺ－六四九六號自用│            │
│    │          │          │小貨車上。            │            │
├──┼─────┼─────┼───────────┼──────┤
│ 二 │九十五年二│臺北縣鶯歌│癸○○意圖為自己不法之│鋼筋一批。  │
│    │月二十七日│鎮○○路七│所有，竟徒手竊取己○○│            │
│    │上午六時五│號之工地旁│置於左列工地之鋼筋一批│            │
│    │十分許。  │。        │，得手後，將上開鋼筋放│            │
│    │          │          │置於其所駕駛之車號ＭＧ│            │
│    │          │          │－六五九三號自用小貨車│            │
│    │          │          │上，正欲駕車離去之際，│            │
│    │          │          │適經工地員工張國緯發現│            │
│    │          │          │攔阻，並報警當場查獲。│            │
├──┼─────┼─────┼───────────┼──────┤
│ 三 │九十五年三│臺北縣鶯歌│癸○○意圖為自己不法之│老虎鉗一支手│
│    │月三日晚間│鎮○○路二│所有，見左列工廠之鐵門│套一副。    │
│    │八時許。  │０二號仁和│門鎖被破壞而無人看管，│            │
│    │          │陶瓷公司之│攜帶其所有客觀上可供兇│            │
│    │          │工廠。    │器使用之老虎鉗一支及手│            │
│    │          │          │戴手套一副，進入該無人│            │
│    │          │          │居住之工廠內，著手竊取│            │
│    │          │          │而搜尋財物時，適為警發│            │
│    │          │          │現阻止，而未能得手財物│            │
│    │          │          │。                    │            │
├──┼─────┼─────┼───────────┼──────┤
│ 四 │九十五年三│臺北縣鶯歌│癸○○意圖為自己不法之│短鐵管三支、│
│    │月十八日上│鎮○○路六│所有，見舊鶯歌火車站之│直撬棍一支、│
│    │午十時許。│十八號前（│監工房門鎖被破壞而無人│七分半開口扳│
│    │          │舊鶯歌火車│看管，進入無人居住之監│手四支、木鑽│
│    │          │站）。    │工房內，竊取鐵路管理局│頭七支、鐵絲│
│    │          │          │所管領之短鐵管三支、直│三支、道釘二│
│    │          │          │撬棍一支、七分半開口扳│支、三十七公│
│    │          │          │手四支、木鑽頭七支、鐵│斤魚尾螺栓五│
│    │          │          │絲三支、道釘二支、三十│支。        │
│    │          │          │七公斤魚尾螺栓五支。  │            │
├──┼─────┼─────┼───────────┼──────┤
│ 五 │九十五年四│臺北縣樹林│癸○○、王正屘二人意圖│鋼軌磚三支、│
│    │月一日下午│市○○路三│為自己不法所有之犯意聯│鐵管四支。  │
│    │一時四十分│段一八一巷│絡，見左列空地上放有鋼│            │
│    │許。      │一一０弄口│軌磚、鐵管等物，並無人│            │
│    │          │空地處。  │看管，竟共同竊取乙○○│            │
│    │          │          │所有之鋼軌磚三支、鐵管│            │
│    │          │          │四支，得手後將上開鋼軌│            │
│    │          │          │磚、鐵管放置於癸○○所│            │
│    │          │          │駕駛之車號ＭＧ－六五九│            │
│    │          │          │三號自用小貨車上，陳文│            │
│    │          │          │明並駕駛該貨車與王正屘│            │
│    │          │          │一同離開現場。        │            │
├──┼─────┼─────┼───────────┼──────┤
│ 六 │九十五年四│臺北縣三峽│癸○○意圖為自己不法之│鷹架水平板一│
│    │月二日上午│鎮○○街十│所有，見左列工地上放有│塊。        │
│    │十一時許。│八號前工地│鷹架水平板一塊並無人看│            │
│    │          │。        │管，竟徒手竊取該鷹架水│            │
│    │          │          │平板，得手將將該鷹架水│            │
│    │          │          │平板放置於所駕駛之車號│            │
│    │          │          │ＭＧ－六五九三號自用小│            │
│    │          │          │貨車上，並駕駛該車離開│            │
│    │          │          │現場。                │            │
├──┼─────┼─────┼───────────┼──────┤
│ 七 │九十五年四│臺北縣三峽│癸○○意圖為自己不法之│機車鑰匙（已│
│    │月十二日上│鎮嘉添九十│所有，見車號ＧＩＫ－九│斷裂）一支、│
│    │午九時四十│七號前之產│七六號重型機車停放在左│車號ＧＩＫ－│
│    │分許。    │業道路。  │列地點，以自己所有之鑰│九七六號重型│
│    │          │          │匙一支插入機車電門並發│機車。      │
│    │          │          │動引擎之方式，竊取該機│            │
│    │          │          │車得手後，供己代步使用│            │
│    │          │          │。                    │            │
├──┼─────┼─────┼───────────┼──────┤
│ 八 │九十五年五│臺北縣鶯歌│癸○○意圖為自己不法之│手套一副、布│
│    │月九日上午│鎮之鶯歌火│所有，見鶯歌火車站之舊│袋四個（被告│
│    │九時許。  │車站。    │倉庫未上鎖亦無人看守，│否認該布袋係│
│    │          │          │進入該倉庫內竊取布袋四│其所有之物，│
│    │          │          │只、已使用過之螺絲及軌│而證人即鐵路│
│    │          │          │道配件一批（共重六十公│管理局員工王│
│    │          │          │斤），並將上開螺絲、軌│進炎於警詢時│
│    │          │          │道配件放入上述四只布袋│證述該布袋非│
│    │          │          │內，得手後，在鶯歌火車│鐵路管理局所│
│    │          │          │站第一月臺北端前為警查│有之物，此外│
│    │          │          │獲。                  │並無其他證據│
│    │          │          │                      │證明該布袋係│
│    │          │          │                      │被告所竊取之│
│    │          │          │                      │物）及螺絲等│
│    │          │          │                      │配件一批    │
├──┼─────┼─────┼───────────┼──────┤
│ 九 │九十五年五│臺北縣三峽│癸○○、姓名年籍不詳綽│無。        │
│    │月十八日上│鎮○○○街│號「小牛」之成年男子，│            │
│    │午五時五十│六十五號旁│意圖為自己不法所有之犯│            │
│    │分許      │工地。    │意聯絡，見一批鷹架放置│            │
│    │          │          │在左述工地上，其二人趁│            │
│    │          │          │工地人員不注意之際，共│            │
│    │          │          │同竊取甲○○所有之鷹架│            │
│    │          │          │二十二個，得手後，將上│            │
│    │          │          │開鷹架放置於癸○○所駕│            │
│    │          │          │駛之車號ＭＧ－六五九三│            │
│    │          │          │號自用小貨車上，並駕駛│            │
│    │          │          │該車離開現場後，癸○○│            │
│    │          │          │在臺北縣鶯歌鎮三鶯大橋│            │
│    │          │          │橋頭處，將上開鷹架以新│            │
│    │          │          │臺幣六百元之價錢轉賣與│            │
│    │          │          │姓名年籍不詳之資源回收│            │
│    │          │          │商人。                │            │
└──┴─────┴─────┴───────────┴──────┘


司法院資訊處製作；財團法人民間司法改革基金會備份。
